【裁判字號】    96,易,1263
【裁判日期】    980203
【裁判案由】    恐嚇取財等
【裁判全文】
臺灣臺南地方法院刑事判決              96年度易字第1263號
                                      96年度易字第1561號
公  訴  人  臺灣臺南地方法院檢察署檢察官
被      告  玄○○
選任辯護人  楊惠雯律師
被      告  地○○
選任辯護人  張文嘉律師
被      告  午○○
選任辯護人  何建宏律師
上列被告因恐嚇取財等案件，經檢察官提起公訴（96年度偵字第
13016號、第13933號、第14141號、第14142號）、移送併辦（96
年度偵字第14682號）及追加起訴（96年度偵字第16060號），本
院判決如下：
    主  文
玄○○共同犯攜帶兇器竊盜罪，處有期徒刑壹年，扣案之彈弓壹
支、大型網子肆件、繩子壹捆、鋸子壹支、柴刀壹支、小網子壹
個、行動電話壹支（含門號0000000000號SIM卡壹張
）均沒收；又幫助犯恐嚇取財罪，處有期徒刑柒月，應執行有期
徒刑壹年伍月，扣案之彈弓壹支、大型網子肆件、繩子壹捆、鋸
子壹支、柴刀壹支、小網子壹個、行動電話壹支（含門號000
0000000號SIM卡壹張）均沒收。
地○○共同犯攜帶兇器竊盜罪，處有期徒刑拾月，扣案之行動電
話壹支（含門號0000000000號SIM卡壹張）沒收；又
幫助犯恐嚇取財罪，處有期徒刑陸月，應執行有期徒刑壹年貳月
。
午○○無罪。
    事  實
一、玄○○、地○○均明知Ａ○○（業經本院另案以97年度易字
    第165號判處執行有期徒刑2年6月確定）與真實、姓名年籍
    不詳之人共組擄鴿勒贖集團，該不法集團係專門從事攔截捕
    捉賽鴿，並向被捕賽鴿飼主恐嚇，待鴿主依其指示交付財物
    後始釋放賽鴿之不法行為。詎玄○○、地○○二人分別與Ａ
    ○○及其所屬集團成員共同基於意圖為自己不法所有之竊盜
    及幫助恐嚇取財之集合性概括犯意聯絡，由玄○○自95年11
    月間起攜帶足供凶器使用之柴刀、鋸子、棉線、小網子及大
    型漁網等工具前往臺南縣大內鄉環湖村竹圍仔山區，架設大
    型網子攔捕飛經該區之賽鴿，地○○則自96年3月間起攜帶
    大型漁網及柴刀等工具，前往臺南縣大內鄉環湖村馬斗欄山
    區架網攔捕飛經該區之賽鴿，二人各自將竊得之賽鴿以新台
    幣（下同）500元、800元或1000元不等價格提供予Ａ○○，
    再由Ａ○○及其所屬不法集團成員依據賽鴿腳環上之電話，
    以未顯示來電之電話與鴿主聯絡，並以「若不依照指示匯款
    至指定之帳戶，即將竊捕之鴿子殺死」之言語恐嚇鴿主贖回
    賽鴿，鴿主因恐無法取回賽鴿而心生恐懼，遂依照不法成員
    之指示匯款至指定帳戶或報警處理。嗣因玄○○、地○○二
    人於96年8月28日前之不詳時間架網捕獲4隻及7隻賽鴿後，
    將賽鴿交予Ａ○○，並由Ａ○○藏匿於家中，之後即有該不
    法集團成員分別於附表所示時間，向鴿主即被害人未○○、
    丑○○、Ｆ○○三人為恐嚇勒贖之行為，幸經警於96年8 月
    28日搜索Ａ○○住處，查獲Ａ○○藏匿之11隻賽鴿，並通知
    未○○等人，三人始未付款，並因此查獲玄○○、地○○二
    人自上述期日迄至96年8月止，共計出售予Ａ○○之賽鴿約
    50至60隻。
二、案經臺南縣警察局玉井分局報告臺灣臺南地方法院檢察署檢
    察官偵查起訴暨追加起訴。
    理  由
甲、程序方面：
一、證據能力方面：
  (一)被告午○○偵訊之自白：
    按刑事訴訟法第100條之1第1項固規定訊問被告，原則上應
    全程連續錄音；必要時，並應全程連續錄影；同條第2項亦
    規定「筆錄內所載之被告陳述與錄音或錄影之內容不符者，
    除有前項但書情形外，其不符之部分，不得作為證據」。考
    其立法目的，在於建立訊問筆錄之公信力，並擔保訊問程序
    之合法正當；亦即在於擔保犯罪嫌疑人對於訊問之陳述，係
    出於自由意思及筆錄所載內容與陳述相符。如果犯罪嫌疑人
    之自白，係基於自由意思而非出於不正之方法，且其自由之
    陳述與事實相符，縱令於訊問時未經全程連續錄音或錄音故
    障而無聲音，致訊問程序稍嫌微疵，仍難謂其自白之筆錄，
    無證據能力。本件被告午○○雖否認其於96年9月11日偵訊
    時自白之任意性，然經本院勘驗當日錄影內容，訊問在場之
    人除被告玄○○、地○○及午○○三人，尚有被告地○○委
    任之辯護人黃俊達律師全程在場，偵查順序係先偵訊被告玄
    ○○、地○○二人，之後偵訊被告午○○，於偵訊被告玄○
    ○地○○二人至第15分5秒已開始出現有影像但無聲音之情
    形，此時午○○僅在旁站立未有任何動作或說話情形，於第
    21 分7秒畫面上出現午○○點頭及說話動作，於21分41秒開
    始出現聲音，其內容為檢察官訊問「到底有還是沒有？怎樣
    ，有還是沒有？現在在場有律師，我勸你還是請一個律師比
    較好」，被告午○○接著回答「他叫我去看網子」，之後偵
    訊內容均與當日筆錄所載情形相符，此有本院97年12月29日
    勘驗筆錄可參。依上開勘驗情形可知，偵訊過程並非僅偵訊
    被告午○○一人，尚有其餘被告及律師全程在場，偵訊過程
    中檢察官亦無任何脅迫或不正情狀，甚且曉諭被告午○○考
    慮如其他被告委任律師，及偵訊過程中雖出現有影像但無聲
    音之情狀，但從被告午○○出現點頭及嘴唇動作至聲音出現
    ，僅間隔34秒，時間非長，再者，出現聲音後，被告午○○
    亦是否認犯行，直至檢察官問為何其他被告都說你有做，被
    告午○○始自白本件犯行，綜合上開偵查過程及情狀，被告
    午○○於偵訊時之自白，係基於自由意思所為之陳述，應有
    證據能力。
  (二)被害人即鴿主辛○○等人於警詢供述之內容，均為傳聞證據
    ，然被告三人及其辯護人於本院準備程序均不爭執上開供述
    內容之證據能力，迄至本院審理程序時亦未抗辯上開證據有
    何不得作為證據之情形，及經本院審酌上開證據之作成之情
    況俱屬適當，依刑事訴訟法第159條之5規定，均有證據能力
    。
  (三)證人Ａ○○於96年11月14日警詢時關於被告玄○○、地○○
    二人供述之內容，亦屬傳聞證據，惟被告及其辯護人於本院
    審理期日均不爭執該項證據之證據能力，且本院審酌上開證
    據之作成之情況亦屬適當，依刑事訴訟法第159條之5規定，
    應有證據能力。
  (四)被告玄○○於警詢供述之內容，其中關於被告午○○部分係
    傳聞證據，且未於本院審理程序進行詰問，依刑事訴訟法第
    159條第1項規定，無證據能力。
  (五)其他卷附王金川、林子祐、張豈銓、曾茂益等人郵局帳戶交
    易明細表、被害人提出之匯款單據、警員拍攝之現場照片均
    為機械性紀錄，屬於一般書證，扣案物品則為被告玄○○竊
    鴿時使用之工具及與共犯聯絡時之手機，為一般物證，非屬
    傳聞證據，茲因上開證據取得過程並無不法之處，均有證據
    能力。
乙、實體方面：
甲、被告玄○○、地○○部分：
一、被告玄○○、地○○竊盜部分：
  (一)被告玄○○、地○○二人於警詢、偵查或本院審理時業已坦
    承於上開時、地架設大型漁網攔捕賽鴿，並將賽鴿以500 元
    至800元不等代價交付予證人Ａ○○等情在卷。核與證人陳
    燈煌證述被告二人向其訂購大型漁網之情，及證人Ａ○○警
    詢時供稱：警方查獲之11隻賽鴿，4隻是玄○○、7隻是地○
    ○拿來交給我處理等語（參見本院卷二第141頁補充理由書
    所附警詢筆錄第3頁）。於本院審理時證稱：我是向他們（
    指玄○○、地○○）收鴿子。他們抓到鴿子，我就向他們買
    ，價錢有分500元、800元或1000元。‧‧（問：他們在哪裡
    抓鴿子？）山裡面。（問：玄○○、地○○是否直到96年8
    月都還有交鴿子給你？）是。（問：你何時向他們二人收鴿
    子？）忘記了，算到8月被捉為止大概1年左右等情大致相符
    （參見本院卷二97年7月9日審理筆錄第16至26頁）。復經證
    人未○○、丑○○、Ｆ○○證述賽鴿遭竊過程詳實。及有證
    人Ａ○○與被告二人間多通關於竊鴿情形及數量之通訊監察
    譯文在卷可參，及扣案之賽鴿11隻、手機、網子、棉質繩子
    、鋸子及柴刀等可資佐證，被告二人攜帶凶器竊取賽鴿之事
    實，事證明確，應依法論科。
二、被告玄○○、地○○幫助恐嚇取財部分：
    訊據被告玄○○、地○○均否認有參與恐嚇取財之犯行，辯
    稱：伊二人只是負責將賽鴿交予Ａ○○，之後Ａ○○如何處
    理鴿子，二人完全不知情，亦不知道賽鴿之飼主有遭人恐嚇
    之事云云。然查：
  (一)被告玄○○將其捕獲之4隻賽鴿及被告地○○將其捕獲之7隻
    鴿子均交予證人Ａ○○後，隨即有真實姓名年籍不詳之人依
    據賽鴿腳環上之電話，於附表所示時間，以未顯示來電之電
    話聯絡被害人未○○、丑○○、Ｆ○○交付金錢以贖回鴿子
    ，嗣因警員及時查獲致未付款乙節，業據被害人未○○、丑
    ○○、Ｆ○○供述被害情節綦詳，並有贓物認領保管單附卷
    可查，是被害人未○○、丑○○、Ｆ○○所有之賽鴿分別遭
    竊後，隨即遭人恐嚇交付金錢，但未及付款即為警查獲乙節
    ，應足認定。
  (二)被告二人雖否認撥打電話恐嚇被害人，且對於Ａ○○如何處
    理賽鴿一事，均辯稱：不清楚，不知道云云。然經本院訊問
    被告二人如何知悉證人Ａ○○收鴿子乙事？被告玄○○先供
    稱：Ａ○○都從我家經過。惟本院質疑Ａ○○從家門經過與
    收鴿子有何關連？被告玄○○接續回答：我有主動問過Ａ○
    ○有無收鴿子。本院再訊問為何會主動詢問Ａ○○此事？被
    告玄○○始答稱：Ａ○○之前因為收鴿子被關過等語。被告
    地○○則稱：陳述同玄○○。並對本院訊問既然明知Ａ○○
    因為收鴿子被關過，為何還要將鴿子交Ａ○○，被告二人均
    回答：因為缺錢等語（參見本院卷三98年1月14日審判筆錄
    ）。可見，被告二人均知悉證人Ａ○○前為擄鴿勒贖案件入
    監服刑，因而主動詢問證人Ａ○○有無收鴿子，並將捕獲之
    賽鴿交予證人Ａ○○，則被告二人顯能知悉證人Ａ○○收受
    鴿子之目的係供非法使用，豈會全然不知。
  (三)再者，證人Ａ○○於本院審理時亦證稱：（問：你收鴿子的
    過程為何？）玄○○他們抓到鴿子後，打電話給我，然後將
    鴿子載來，我再打電話給大胖，大胖再來收，大胖來收的時
    候，再將錢交給我，之後我再將錢交給玄○○他們。‧‧（
    問：你賣鴿子的時候，玄○○他們事先是否知道價錢？）要
    賣多少錢，他們應該多少都知道，他們也多少知道賽鴿的事
    情。我們沒有報腳環的號碼給大胖。‧‧（問：為何玄○○
    他們知道鴿子要賣多少錢？）他們在外面有在跟別人放鴿子
    。（問：他們是指誰？）‧‧大胖他們。賽鴿公會會公告比
    賽的日期，日期接近的時候，他們看到之後，會要求大胖他
    們漲價等語（參見本院卷二第21、22頁）。由證人Ａ○○上
    開證詞可知，被告玄○○、地○○二人不但知悉證人Ａ○○
    收購賽鴿之目的何在，二人本身亦有參與賽鴿之賽事，並會
    主動觀看賽鴿公會之公告，比賽日期接近時，尚會要求提高
    收購賽鴿之價錢。可見，被告二人辯稱完全不知道證人Ａ○
    ○收購賽鴿後如何處理，並非可信。
  (四)另參照被告玄○○與證人Ａ○○於96年7月25日之通聯譯文
    記載：Ａ○○問「有採木瓜嗎？在第4區約有10幾箱」、被
    告玄○○答「在哪，我在前面這」、Ａ○○問「可以吃的嗎
    ？」被告玄○○答「有的可以，有的不可以」（參見96年度
    偵字第16060號卷第11頁）。經本院訊問該次對話內容為何
    ？證人Ａ○○證稱：是指抓鴿子，因為有的有比賽，有的沒
    有比賽，所以才會說有的可以吃，有的不能吃。10幾箱是指
    10幾隻等語（參見本院卷二第23頁筆錄）。另96年5月4日之
    通聯譯文則記載：Ａ○○告知被告玄○○「‧‧昨天燈興（
    地○○）的也還沒用，你那些今天也沒，那些都是要用簿子
    ，他們有來看說不好用」（參見96年度偵字第1606 0號卷第
    9 頁）。經檢察官訊問證人Ａ○○與被告玄○○談話內容提
    及鴿子、簿子是何意思？證人Ａ○○答稱：可能是恐嚇的那
    些人簿子被停止了，那個人沒有簿子，所以沒有收。檢察官
    再追問，從談話內容來看，玄○○、地○○是否知道恐嚇取
    財的事情？證人Ａ○○答稱：應該知道等語（參見本院卷二
    第18頁筆錄）。上開通聯譯文，另經檢察官訊問被告玄○○
    為何會討論帳戶？被告玄○○答稱：Ａ○○問我是否可買到
    簿子等語（參見96年度偵字第16060號卷第90頁）。由上開
    被告玄○○與證人Ａ○○通話內容，顯然可見證人Ａ○○因
    其所屬不法集團提供予賽鴿飼主匯款之人頭帳戶遭凍結而無
    法使用時，不但告知被告二人捕獲之賽鴿尚未使用之原因（
    指恐嚇取財），甚至詢問被告玄○○是否有管道可購買人頭
    帳戶。足徵，被告二人除架網捕獲賽鴿外，對於交付予證人
    Ａ○○之賽鴿係供證人Ａ○○及其所屬不法集團向賽鴿飼主
    恐嚇取財之用，均甚為知悉及清楚之認識。
三、按刑法第321條第1項第3款之攜帶兇器竊盜罪，係以行為人
    攜帶兇器竊盜為其加重條件，此所謂兇器，其種類並無限制
    ，凡客觀上足對人之生命、身體、安全構成威脅，具有危險
    性之兇器均屬之，且祇須行竊時攜帶此種具有危險性之兇器
    為已足，並不以攜帶之初有行兇之意圖為必要，此有最高法
    院79年度台上字第5253號判例意旨可資參照。本件被告玄○
    ○、地○○二人行竊時均攜帶柴刀為工具，被告玄○○尚攜
    帶鐵鋸為工具，該柴刀及鋸子客觀上均具有行兇之危險性，
    足以對人之身體、生命構成威脅，應屬於兇器。雖二人均辯
    稱柴刀是砍竹子用云云，惟被告玄○○於本院96年9月21日
    訊問時已供稱扣案之柴刀、鋸子及其餘物品均為其竊鴿時使
    用之工具。嗣於本院審理時，被告二人亦供稱因為要架網竊
    鴿時，周遭有竹子，為方便架網，需要以柴刀砍短四周竹子
    ，有時需要用到柴刀，有時不需要等語。可見，被告玄○○
    、地○○二人著手架網行竊時，因有使用柴刀之可能而攜帶
    柴刀為工具之一，是被告二人竊盜之犯行已該當刑法第321
    條第1項第3款之加重竊盜罪。公訴意旨就此部分之事實，原
    認被告玄○○、地○○係犯刑法第320條之普通竊盜罪，嗣
    於審理中公訴檢察官已變更起訴法條為刑法第321條第1項第
    3款之加重竊盜罪，併此敘明。
四、次按刑法上之幫助犯，係對於犯罪與正犯有共同之認識，以
    幫助之意思，對於正犯資以助力，而未參與實施犯罪之行為
    者而言（最高法院75年度臺上字第1509號、88年度臺上字第
    12 70號判決意旨參照），換言之，如未參與實施犯罪構成
    要件之行為，僅出於幫助之意思提供助力，即屬幫助犯，而
    非共同正犯。本件被告玄○○、地○○因知悉Ａ○○及其屬
    不法集團成員有收購賽鴿及向鴿主恐嚇勒贖之不法行徑，竟
    為個人私利，主動詢問Ａ○○是否有收購賽鴿，及將架網竊
    得之賽鴿以500元至800元不等價格提供予Ａ○○，致Ａ○○
    及其所屬不法集團可依據賽鴿腳環上之電話對鴿主實施恐嚇
    取財行為，而獲取或未獲取不法所得之不法犯行。本件雖無
    事證足認被告玄○○、地○○二人對於Ａ○○及其所屬不法
    集團成員上開恐嚇取財行為間有何犯意聯絡或行為分擔，但
    被告玄○○、地○○明知Ａ○○收購賽鴿之用途為何，仍架
    網攔捕賽鴿，並將賽鴿提供予Ａ○○，對於Ａ○○及其所屬
    不法集團之恐嚇取財業已提供助力，係為恐嚇取財罪構成要
    件以外之行為，應論以刑法第346條第1項之恐嚇取財罪之幫
    助犯。公訴意旨認被告玄○○、地○○係與Ａ○○共同涉犯
    刑法第346條第1項之罪，容有誤會，惟此部分犯行與起訴事
    實同一，本院仍得審理，併此說明。
五、核被告玄○○、地○○所為，均各犯刑法第321條第1項第3
    款之加重竊盜罪及同法第346條第1項之幫助恐嚇取財罪，其
    中：
  (一)查刑法已於94年2月2日修正公布，將刑法第56條關於連續犯
    規定刪除，並於95年7月1日生效施行，其修正立法理由已有
    「至連續犯之規定廢除後，對於部分習慣犯，例如竊盜、吸
    毒等犯罪，是否會因適用數罪併罰而使刑罰過重產生不合理
    之現象一節，在實務運用上應可參考德、日等國之經驗，委
    由學界及實務以補充解釋之方式，發展接續犯之概念，對於
    合乎『接續犯』或『包括的一罪』之情形，認為構成單一之
    犯罪，以限縮數罪併罰之範圍，用以解決上述問題」之說明
    （刑法第56條修正立法理由第4點參照）。
  (二)被告玄○○自95年11月間起、被告地○○自96年3月間起，
    迄至96年8月28日為警查獲之日止，二人已分別在特定地點
    架設漁網攔捕飛經該處之賽鴿長達10月至6月不等，且各自
    捕獲賽鴿數量多達數十隻，二人於密接時間內，反覆接續在
    特定地點，攜帶足供凶器使用之柴刀前往山區架設大型漁網
    攔捕飛經該處之賽鴿，並將竊取之賽鴿交付Ａ○○，幫助該
    不法集團向被害人恐嚇取財之用，其客觀之行為態樣本質上
    原具有反覆、延續實行之特徵，且主觀上亦具以之為常業之
    概括犯意，於刑法修正施行後，評價上應認各僅包括的成立
    一個加重竊盜罪，即學理上所稱「集合犯」。又被告玄○○
    、地○○各自所為之加重竊盜犯行，分別與Ａ○○彼此間，
    有犯意聯絡及行為分擔，均為共同正犯。
  (三)又被告玄○○、地○○基於幫助之意思，分別將歷次竊得之
    賽鴿交予Ａ○○，提供Ａ○○及其所屬不法集團成員對賽鴿
    之飼主實施恐嚇取財行為，部分鴿主恐飼養之賽鴿慘遭殺害
    ，遂依據不法集團成員之指示付款至指定帳戶內，部分鴿主
    則未付款，Ａ○○及其所屬不法集團成員已該當恐嚇取財罪
    及恐嚇取財未遂罪。惟Ａ○○及其所屬不法集團成員所為之
    恐嚇行為，客觀之行為態樣本質上亦具有反覆、延續實行之
    特徵，主觀上亦有以之為常業之概括犯意，同屬「集合犯」
    概念，僅包括的成立一個恐嚇取財罪。而被告玄○○、地○
    ○各自所為之幫助行為，分別該當幫助恐嚇取財一罪。及被
    告玄○○、地○○所犯之幫助犯，酌依刑法第30條第2項規
    定，減輕其刑。
  (四)被告玄○○、地○○所犯之加重竊盜罪及幫助恐嚇取財罪二
    罪，均犯意各別，行為互異，應予分論併罰。
六、爰審酌被告玄○○、地○○正值壯年，竟不思循正途賺取財
    物，反覆多次架設大型漁網攔捕賽鴿，再將竊得之賽鴿提供
    予Ａ○○及其所屬不法集團恐嚇鴿主付款贖回之用，犯罪惡
    性已重，所生危害非輕，及二人犯罪之期間長短、素行狀況
    及犯後態度等一切情狀，分別量處如主文所示之刑，並定其
    應執行刑，以示懲儆。又二人部分犯罪時間雖在96年4月24
    日之前，惟其等之犯行係基於接續概括之犯意而論以一罪，
    並無中華民國96年罪犯減刑條例之適用。
七、扣案之彈弓1支、大型網子4件、繩子1捆、鋸子1支、柴刀1
    支、小網子1個、行動電話1支（含門號0000000000號SIM卡1
    張）均為被告玄○○所有，供竊鴿時使用之工具或與共犯聯
    絡之用，此據被告玄○○供述在卷。其餘扣案之手機1支（
    含門號0000000000SIM卡1張），同經被告地○○坦承為其所
    有，且依通訊監察譯文內容足知該手機係其竊鴿時與被告玄
    ○○、Ａ○○聯絡之用，均應依法宣告沒收。
八、另公訴意旨稱：被告二人除竊取附表一所載11隻鴿子外，尚
    竊取附表二所示之鴿子，並造成附表二所示被害人遭恐嚇而
    匯款或未付款，因認被告玄○○、地○○此部分犯行涉有上
    開加重竊盜及恐嚇取財罪嫌云云。惟附表二所載之被害情節
    ，雖被害時間均在被告二人自承竊鴿期間之期間內，但被告
    竊得賽鴿後即交付予Ａ○○，並未留下竊得賽鴿之資料，被
    害人亦表示不知竊鴿者為何人，又無其他積極證據證明附表
    二所載鴿子均為被告二人所竊得，惟此部分因與被告二人加
    重竊盜之犯行有裁判上一罪之關係，爰不另為無罪之諭知，
    併此說明。
乙、被告午○○部分：
一、公訴意旨略以：午○○與玄○○、地○○均明知Ａ○○係與
    真實姓名年籍不詳之人共組擄鴿勒贖集團之1員，竟均與Ａ
    ○○及該等真實姓名年籍均不詳之人共同基於意圖為自己不
    法所有及恐嚇取財等犯意聯絡，先由玄○○、地○○、午○
    ○約自民國96年1月至8月29日間，在臺南縣大內鄉環湖村鳴
    頭山區與臺南縣玉井鄉豐里村交界之龍木井山區，在空中架
    設大型漁網，將如附表所示之人之鴿子攔截而竊取之，並將
    每次抓取之1、2隻至20隻不等之鴿子交予Ａ○○，並以每隻
    鴿子新台幣5百至8百（下同）不等之金額向Ａ○○拿取代價
    ，而Ａ○○向玄○○、地○○、午○○拿取該等鴿子後，將
    鴿子藏匿在家中，並與真實姓名年籍不詳之人共組擄鴿勒贖
    集團，分別於附表所示時間，以電話聯絡附表三所示之人，
    並以「若不依照指示匯款至指定之帳戶，即將竊捕之鴿子殺
    死」等言語恐嚇如附表所示之人交付金錢以贖回鴿子，使附
    表所示之人因心生恐懼而依照指示匯款或報警處理，因認被
    告午○○涉有刑法第320條第1項之竊盜及同法346條第1項之
    恐嚇取財等罪嫌。
二、按被告或共犯之自白，不得作為有罪判決之唯一證據，仍應
    調查其他必要之證據，以察其是否與事實相符，刑事訴訟法
    第156條第2項定有明文。按被告雖經自白，仍應調查其他必
    要之證據，以察其是否與事實相符。立法目的乃欲以補強證
    據擔保自白之真實性；亦即以補強證據之存在，藉之限制自
    白在證據上之價值。而所謂補強證據，則指除該自白本身外
    ，其他足資以證明自白之犯罪事實確具有相當程度真實性之
    證據而言（最高法院74台覆字第10號判例參照）。
三、本件公訴人認被告涉有上揭罪嫌，係以被告午○○之自白、
    證人地○○之證述、被害人辛○○等7人供述之被害情節、
    贓物認領保管單、匯款單據、王金川金融帳戶交易明細、照
    片及通訊監察譯文等事證為其論據，然查：
  (一)被害人辛○○等人供述內容、匯款單據及王金川金融帳戶交
    易明細，固足證明被害人飼養之賽鴿遭竊，且遭人恐嚇而匯
    款或未匯款之事實，然被害人均不知悉飼養之賽鴿係遭何人
    所竊，且其等遭恐嚇之電話或匯款帳戶，均非被告午○○所
    使用，尚無從認定被害人遭竊或遭人恐嚇取財與被告午○○
    有何直接關連。至贓物認領保管單雖足知本案有查扣11隻賽
    鴿，但依上開調查結果，11隻賽鴿係被告玄○○及地○○交
    付予證人Ａ○○，與被告午○○無關，另照片呈現之影像僅
    足知有大型漁網架設於山區攔捕飛經該處之鴿子或鳥類之情
    ，亦無足認定該大型漁網即為被告午○○架設，因此，本院
    尚無從依上開事證認定被告午○○有竊盜及恐嚇取財之犯行
    。
  (二)雖被告午○○於96年9月11日偵訊時供稱：Ａ○○請我幫他
    看，我沒有架設網子，幫Ａ○○看網子然後把網子上的鴿子
    交給Ａ○○，‧‧第1次在今年3月中，最後1次是5月多，代
    價是看鴿子的翅膀而定‧‧等語。惟證人Ａ○○於本院審理
    時對於檢察官訊問「是否有向玄○○、地○○、午○○收鴿
    子」、「午○○如何知道Ａ○○有收鴿子」、「午○○於偵
    查中表示幫你顧網子，是否有這件事？」及「午○○何時拿
    肉鴿賣給你」等情節，分別答稱：「只有玄○○、地○○。
    午○○有1次抓肉鴿要賣給我，但我沒有買」、「因為他們
    有傳我收鴿子的消息，午○○有1次拿肉鴿要賣給我，但我
    都是收專門比賽的鴿子」、「沒有這件事」、「我忘記了」
    等語。於辯護人訊問有無用芒果代表鴿子及收購鴿子的價錢
    有無按照翅膀判斷？則答稱：「沒有」、「無法從翅膀判斷
    」等語。揆諸證人Ａ○○上開證述內容，已否認僱請被告午
    ○○代為看顧網子、向被告午○○收購鴿子，及按翅膀判斷
    收購鴿子價格等情事，核與被告午○○上開自白內容顯不相
    符。另被告午○○與證人Ａ○○於96年5月27日通訊監察譯
    文雖記載，午○○問「我那條要處理了嗎？」Ａ○○答「手
    頭還很緊」；翌日通訊監察譯文記載，午○○問「你要拿芒
    果錢給我嗎」Ａ○○答「還沒有算」午○○表示「這裡有芒
    果」Ａ○○問「昨天的嗎」午○○回答「今天的我剛用好」
    等語。上開譯文據證人Ａ○○解釋：96年5月27日的電話是
    午○○向我催討除草的錢。96年5月28日的通話則是表示昨
    天的芒果比較黃，今日的比較青，並否認芒果係代表鴿子的
    術語。則上開譯文，亦無足認定被告午○○與Ａ○○間有竊
    鴿或交付賽鴿之情，而為被告午○○不利之認定。
  (三)另證人地○○於本院審理時證稱：我有聽Ａ○○說過午○○
    拿鴿子給他，也有看過一次午○○交鴿子給Ａ○○等語。但
    依證人Ａ○○證稱被告午○○有一次抓肉鴿要賣給我，但我
    沒有買，我都是收專門比賽的鴿子等情觀之，被告午○○固
    欲出售鴿子予Ａ○○，但出售之鴿子是否為賽鴿，可供Ａ○
    ○恐嚇取財之用，尚有不明。再者，Ａ○○已表示其並未收
    購被告午○○兜售之鴿子，是證人地○○之證詞，顯不足認
    定被告午○○有竊取賽鴿及交付賽鴿予Ａ○○之事實。
四、綜上調查，本件雖有被告偵查中之自白，但其自白所述之行
    竊及交付竊得賽鴿等細節，均與交易之相對人即證人Ａ○○
    證述內容不符。而證人地○○證述內容，亦僅足知告午○○
    曾向Ａ○○兜售鴿子之情，尚無從認定被告午○○兜售之鴿
    子係竊得之賽鴿，而有竊盜犯行。其餘公訴人提出之證據，
    或與被告玄○○、地○○上開竊盜犯行有關，或僅能證明被
    害人失竊賽鴿並遭人恐嚇取財之客觀事實，均無足認定直接
    認定被告午○○有竊盜或恐嚇取財之犯行，此外，復無其他
    積極證據足資認定被告有公訴人指陳之犯行，揆諸上開判例
    及判決意旨之說明，應為被告無罪之諭知。
丙、據上論斷，應依刑事訴訟法第299條第1項前段、第300條、
    第301條第1項，刑法第28條、第30條第2項、第321條第1項
    第3款、第346條第1項、第51條第5款，刑法施行法第1條之1
    第1項、第2項前段，判決如主文。
本案經檢察官陳建弘、辰○○到庭執行職務。
中    華    民    國    98    年    2     月    3    日
                  刑事第八庭    審判長法  官  洪士傑
                                      法  官  陳杰正
                                      法  官  許蕙蘭
以上正本證明與原本無異。
如不服本判決應於收受本判後10日內向本院提出上訴書狀，並應
敘述具體理由。其未敘述上訴理由者，應於上訴期間屆滿後20日
內向本院補提理由書狀（均須按他造當事人之人數附繕本）「切
勿逕送上級法院」。
                                      書記官  郭勝華
中    華    民    國    98    年    2     月    10    日
附表一
    ┌──┬───┬─────┬────┬────────┐
    │編號│被害人│時間      │鴿子數量│結果            │
    │    │      │          ├────┤                │
    │    │      │          │價值    │                │
    ├──┼───┼─────┼────┼────────┤
    │1   │未○○│96.08.27上│1隻（腳 │遭未顯示電話號碼│
    │    │      │午7時許   │環號碼  │之電話勒贖3千元 │
    │    │      │          │796334號│，然未前往匯款  │
    │    │      │          │）      │                │
    │    │      │          ├────┤                │
    │    │      │          │3萬元   │                │
    ├──┼───┼─────┼────┼────────┤
    │2   │丑○○│96.08.27上│1隻（腳 │遭未顯示電話號碼│
    │    │      │午9時許   │環號碼  │之電話勒贖2千元 │
    │    │      │          │893488號│，然未前往匯款  │
    │    │      │          │）      │                │
    │    │      │          ├────┤                │
    │    │      │          │5千元   │                │
    ├──┼───┼─────┼────┼────────┤
    │3   │Ｆ○○│96.08.28上│3隻（腳 │遭未顯示電話號碼│
    │    │      │午8時30分 │環號碼  │之電話勒贖6千元 │
    │    │      │          │433350、│，然未前往匯款  │
    │    │      │          │433668、│                │
    │    │      │          │433669號│                │
    │    │      │          │）      │                │
    │    │      │          ├────┤                │
    │    │      │          │1萬5千元│                │
    └──┴───┴─────┴────┴────────┘
附表二
    ┌──┬───┬─────┬────┬────────┐
    │編號│被害人│時間      │鴿子數量│結果            │
    │    │      │          ├────┤                │
    │    │      │          │價值    │                │
    ├──┼───┼─────┼────┼────────┤
    │1   │宇○○│96.01.24上│1隻（腳 │遭未顯示電話號碼│
    │    │      │午10時許  │環號碼不│之電話勒贖5千元 │
    │    │      │          │詳）    │，被害人宇○○依│
    │    │      │          ├────┤照指示，匯款2500│
    │    │      │          │5萬元   │元至王金川（另案│
    │    │      │          │        │經警偵辦中）郵局│
    │    │      │          │        │帳戶中          │
    ├──┼───┼─────┼────┼────────┤
    │2   │宇○○│96.02.04上│1隻（腳 │遭未顯示電話號碼│
    │    │      │午10時許  │環號碼不│之電話勒贖5千元 │
    │    │      │          │詳）    │，被害人宇○○依│
    │    │      │          ├────┤照指示，匯款2200│
    │    │      │          │不詳    │元至曾茂盛（另案│
    │    │      │          │        │經警偵辦中）郵局│
    │    │      │          │        │帳戶中          │
    ├──┼───┼─────┼────┼────────┤
    │3   │壬○○│96.05.16上│3隻（腳 │遭未顯示電話號碼│
    │    │      │午6時許   │環號碼不│之電話勒贖5千5百│
    │    │      │          │詳）    │元，被害人壬○○│
    │    │      │          ├────┤依照指示，匯款  │
    │    │      │          │不詳    │4800元至張豈銓（│
    │    │      │          │        │另案經警偵辦中）│
    │    │      │          │        │郵局帳戶中      │
    ├──┼───┼─────┼────┼────────┤
    │4   │宇○○│96.05.28上│2隻（腳 │遭未顯示電話號碼│
    │    │      │午8時許   │環號碼  │之電話勒贖4千元 │
    │    │      │          │237909、│，然未前往匯款  │
    │    │      │          │313177號│                │
    │    │      │          │）      │                │
    │    │      │          ├────┤                │
    │    │      │          │不詳    │                │
    ├──┼───┼─────┼────┼────────┤
    │5   │辛○○│96.08.02上│2隻（腳 │遭未顯示電話號碼│
    │    │      │午6時許   │環號碼  │之電話勒贖4400元│
    │    │      │          │474240、│，被害人辛○○依│
    │    │      │          │474245號│照指示，匯款3040│
    │    │      │          │）      │元至林子佑（另案│
    │    │      │          │        │經警偵辦中）郵局│
    │    │      │          │        │帳戶中          │
    ├──┼───┼─────┼────┼────────┤
    │6   │卯○○│96.08.02上│2隻（腳 │遭未顯示電話號碼│
    │    │      │午7時許   │環號碼  │之電話勒贖4千元 │
    │    │      │          │225004、│，被害人卯○○依│
    │    │      │          │336005號│照指示，匯款3000│
    │    │      │          │）      │元至林子佑（另案│
    │    │      │          ├────┤經警偵辦中）郵局│
    │    │      │          │1萬元   │帳戶中          │
    ├──┼───┼─────┼────┼────────┤
    │7   │乙○○│96.05.04上│1隻     │遭未顯示電話號碼│
    │    │      │午6時許   │        │之電話勒贖2500元│
    │    │      ├─────┼────┤，被害人乙○○依│
    │    │      │屏東縣林邊│5千元   │照指示，匯款2000│
    │    │      │鄉        │        │元至侯孝仁（另案│
    │    │      │          │        │經警偵辦中）郵局│
    │    │      │          │        │帳戶中          │
    ├──┼───┼─────┼────┼────────┤
    │8   │丁○○│96.05.04上│1隻     │遭未顯示電話號碼│
    │    │      │午7時許   │        │之電話勒贖2500元│
    │    │      ├─────┼────┤，被害人丁○○依│
    │    │      │屏東縣林邊│5千元   │照指示，匯款2000│
    │    │      │鄉        │        │元至侯孝仁（另案│
    │    │      │          │        │經警偵辦中）郵局│
    │    │      │          │        │帳戶中          │
    ├──┼───┼─────┼────┼────────┤
    │9   │酉○○│96.05.07上│1隻     │遭未顯示電話號碼│
    │    │      │午7時許   │        │之電話勒贖2500元│
    │    │      ├─────┼────┤，被害人酉○○依│
    │    │      │高雄      │5千元   │照指示，匯款2000│
    │    │      │          │        │元至侯孝仁（另案│
    │    │      │          │        │經警偵辦中）郵局│
    │    │      │          │        │帳戶中          │
    ├──┼───┼─────┼────┼────────┤
    │10  │天○○│96.05.07上│1隻     │遭未顯示電話號碼│
    │    │      │午6時許   │        │之電話勒贖2000元│
    │    │      ├─────┼────┤，被害人天○○依│
    │    │      │高雄      │5千元   │照指示，匯款1600│
    │    │      │          │        │元至侯孝仁（另案│
    │    │      │          │        │經警偵辦中）郵局│
    │    │      │          │        │帳戶中          │
    ├──┼───┼─────┼────┼────────┤
    │11  │Ｂ○○│96.05.07上│1隻     │遭未顯示電話號碼│
    │    │      │午6時許   │        │之電話勒贖2500元│
    │    │      ├─────┼────┤，被害人Ｂ○○依│
    │    │      │屏東縣林邊│5千元   │照指示，匯款2000│
    │    │      │鄉        │        │元至侯孝仁（另案│
    │    │      │          │        │經警偵辦中）郵局│
    │    │      │          │        │帳戶中          │
    ├──┼───┼─────┼────┼────────┤
    │12  │子○○│96.05.08上│3隻     │遭未顯示電話號碼│
    │    │      │午6時許   │        │之電話勒贖6000元│
    │    │      ├─────┼────┤，被害人子○○依│
    │    │      │屏東縣林邊│1萬元   │照指示，匯款4000│
    │    │      │鄉        │        │元至侯孝仁（另案│
    │    │      │          │        │經警偵辦中）郵局│
    │    │      │          │        │帳戶中          │
    ├──┼───┼─────┼────┼────────┤
    │13  │Ｅ○○│96.05.10上│1隻     │遭未顯示電話號碼│
    │    │      │午7時許   │        │之電話勒贖2500元│
    │    │      ├─────┼────┤，被害人Ｅ○○依│
    │    │      │屏東縣林邊│5千元   │照指示，匯款2000│
    │    │      │鄉        │        │元至侯孝仁（另案│
    │    │      │          │        │經警偵辦中）郵局│
    │    │      │          │        │帳戶中          │
    ├──┼───┼─────┼────┼────────┤
    │14  │戌○○│96.05.25上│1隻     │遭未顯示電話號碼│
    │    │      │午6時許   │        │之電話勒贖2500元│
    │    │      ├─────┼────┤，被害人戌○○依│
    │    │      │屏東縣林邊│8千元   │照指示，匯款2000│
    │    │      │鄉        │        │元至侯孝仁（另案│
    │    │      │          │        │經警偵辦中）郵局│
    │    │      │          │        │帳戶中          │
    ├──┼───┼─────┼────┼────────┤
    │15  │Ｄ○○│96.07.12上│1隻     │遭未顯示電話號碼│
    │    │      │午7時許   │        │之電話勒贖30000 │
    │    │      ├─────┼────┤元，被害人Ｄ○○│
    │    │      │高雄旗津  │不詳    │依照指示，匯款  │
    │    │      │          │        │15000元至林子佑 │
    │    │      │          │        │（另案經警偵辦中│
    │    │      │          │        │）郵局帳戶中    │
    ├──┼───┼─────┼────┼────────┤
    │16  │申○○│96.07.18上│1隻     │遭未顯示電話號碼│
    │    │      │午7時許   │        │之電話勒贖20000 │
    │    │      ├─────┼────┤元，被害人申○○│
    │    │      │屏東縣東港│不詳    │依照指示，匯款  │
    │    │      │          │        │15000元至林子佑 │
    │    │      │          │        │（另案經警偵辦中│
    │    │      │          │        │）郵局帳戶中    │
    ├──┼───┼─────┼────┼────────┤
    │17  │癸○○│96.07.18上│9隻     │遭未顯示電話號碼│
    │    │      │午7時許   │        │之電話勒贖20000 │
    │    │      ├─────┼────┤元，被害人癸○○│
    │    │      │高雄      │不詳    │依照指示，匯款  │
    │    │      │          │        │16000元至林子佑 │
    │    │      │          │        │（另案經警偵辦中│
    │    │      │          │        │）郵局帳戶中    │
    ├──┼───┼─────┼────┼────────┤
    │18  │戊○○│96.07.19上│4隻     │遭未顯示電話號碼│
    │    │      │午7時許   │        │之電話勒贖8500元│
    │    │      ├─────┼────┤，被害人戊○○依│
    │    │      │臺南縣關廟│不詳    │照指示，匯款7700│
    │    │      │鄉        │        │元至林子佑（另案│
    │    │      │          │        │經警偵辦中）郵局│
    │    │      │          │        │帳戶中          │
    ├──┼───┼─────┼────┼────────┤
    │19  │寅○○│96.07.23上│11隻    │遭未顯示電話號碼│
    │    │      │午7時許   │        │之電話勒贖25000 │
    │    │      ├─────┼────┤元，被害人寅○○│
    │    │      │臺南縣關廟│不詳    │依照指示，匯款  │
    │    │      │鄉        │        │22000元至林子佑 │
    │    │      │          │        │（另案經警偵辦中│
    │    │      │          │        │）郵局帳戶中    │
    ├──┼───┼─────┼────┼────────┤
    │20  │庚○○│96.07.25上│3隻     │遭未顯示電話號碼│
    │    │      │午7時許   │        │之電話勒贖8000元│
    │    │      ├─────┼────┤，被害人庚○○依│
    │    │      │高雄      │不詳    │照指示，匯款7200│
    │    │      │          │        │元至林子佑（另案│
    │    │      │          │        │經警偵辦中）郵局│
    │    │      │          │        │帳戶中          │
    ├──┼───┼─────┼────┼────────┤
    │21  │Ｃ○○│96.07.26上│7隻     │遭未顯示電話號碼│
    │    │      │午7時許   │        │之電話勒贖15000 │
    │    │      ├─────┼────┤元，被害人Ｃ○○│
    │    │      │高雄      │不詳    │依照指示，匯款  │
    │    │      │          │        │12600元至林子佑 │
    │    │      │          │        │（另案經警偵辦中│
    │    │      │          │        │）郵局帳戶中    │
    ├──┼───┼─────┼────┼────────┤
    │22  │己○○│96.07.27上│8隻     │遭未顯示電話號碼│
    │    │      │午7時許   │        │之電話勒贖10000 │
    │    │      ├─────┼────┤元，被害人己○○│
    │    │      │臺南      │不詳    │依照指示，匯款  │
    │    │      │          │        │8000元至林子佑（│
    │    │      │          │        │另案經警偵辦中）│
    │    │      │          │        │郵局帳戶中      │
    ├──┼───┼─────┼────┼────────┤
    │23  │Ｈ○○│96.07.31上│11隻    │遭未顯示電話號碼│
    │    │      │午7時許   │        │之電話勒贖15000 │
    │    │      ├─────┼────┤元，被害人Ｈ○○│
    │    │      │臺南縣善化│不詳    │依照指示，匯款  │
    │    │      │鎮        │        │12000元至林子佑 │
    │    │      │          │        │（另案經警偵辦中│
    │    │      │          │        │）郵局帳戶中    │
    ├──┼───┼─────┼────┼────────┤
    │24  │黃○○│96.07.31上│1隻     │遭未顯示電話號碼│
    │    │      │午7時許   │        │之電話勒贖2500元│
    │    │      ├─────┼────┤，被害人黃○○依│
    │    │      │屏東      │不詳    │照指示，匯款2007│
    │    │      │          │        │元至林子佑（另案│
    │    │      │          │        │經警偵辦中）郵局│
    │    │      │          │        │帳戶中          │
    ├──┼───┼─────┼────┼────────┤
    │25  │丙○○│96.07.30上│1隻     │遭未顯示電話號碼│
    │    │      │午7時許   │        │之電話勒贖2500元│
    │    │      ├─────┼────┤，被害人丙○○依│
    │    │      │臺南縣善化│不詳    │照指示，匯款1500│
    │    │      │鎮        │        │元至林子佑（另案│
    │    │      │          │        │經警偵辦中）郵局│
    │    │      │          │        │帳戶中          │
    ├──┼───┼─────┼────┼────────┤
    │26  │Ｇ○○│96.07.31上│2隻     │遭未顯示電話號碼│
    │    │      │午7時許   │        │之電話勒贖4000元│
    │    │      ├─────┼────┤，被害人Ｇ○○依│
    │    │      │屏東      │不詳    │照指示，匯款2225│
    │    │      │          │        │元至林子佑（另案│
    │    │      │          │        │經警偵辦中）郵局│
    │    │      │          │        │帳戶中          │
    ├──┼───┼─────┼────┼────────┤
    │27  │甲○○│96.07.31上│1隻     │遭未顯示電話號碼│
    │    │      │午6時許   │        │之電話勒贖2500元│
    │    │      ├─────┼────┤，被害人甲○○依│
    │    │      │臺南縣善化│不詳    │照指示，匯款2010│
    │    │      │鎮        │        │元至林子佑（另案│
    │    │      │          │        │經警偵辦中）郵局│
    │    │      │          │        │帳戶中          │
    ├──┼───┼─────┼────┼────────┤
    │28  │亥○○│96.08.02上│1隻     │遭未顯示電話號碼│
    │    │      │午7時許   │        │之電話勒贖2500元│
    │    │      ├─────┼────┤，被害人亥○○依│
    │    │      │臺南縣善化│不詳    │照指示，匯款2008│
    │    │      │鎮        │        │元至林子佑（另案│
    │    │      │          │        │經警偵辦中）郵局│
    │    │      │          │        │帳戶中          │
    ├──┼───┼─────┼────┼────────┤
    │29  │巳○○│96.08.02上│1隻     │遭未顯示電話號碼│
    │    │      │午7時許   │        │之電話勒贖2500元│
    │    │      ├─────┼────┤，被害人巳○○依│
    │    │      │北海岸    │不詳    │照指示，匯款2000│
    │    │      │          │        │元至林子佑（另案│
    │    │      │          │        │經警偵辦中）郵局│
    │    │      │          │        │帳戶中          │
    ├──┼───┼─────┼────┼────────┤
    │30  │宙○○│96.08.02上│1隻     │遭未顯示電話號碼│
    │    │      │午7時許   │        │之電話勒贖2500元│
    │    │      ├─────┼────┤，被害人宙○○依│
    │    │      │北海岸    │不詳    │照指示，匯款2000│
    │    │      │          │        │元至林子佑（另案│
    │    │      │          │        │經警偵辦中）郵局│
    │    │      │          │        │帳戶中          │
    └──┴───┴─────┴────┴────────┘
附表三
    ┌──┬───┬─────┬────┬────────┐
    │編號│被害人│時間      │鴿子數量│結果            │
    │    │      │          ├────┤                │
    │    │      │          │價值    │                │
    ├──┼───┼─────┼────┼────────┤
    │1   │宇○○│96.01.24上│1隻（腳 │遭未顯示電話號碼│
    │    │      │午10時許  │環號碼不│之電話勒贖5千元 │
    │    │      │          │詳）    │，被害人宇○○依│
    │    │      │          ├────┤照指示，匯款2500│
    │    │      │          │5萬元   │元至王金川（另案│
    │    │      │          │        │經警偵辦中）郵局│
    │    │      │          │        │帳戶中          │
    ├──┼───┼─────┼────┼────────┤
    │2   │宇○○│96.02.04上│1隻（腳 │遭未顯示電話號碼│
    │    │      │午10時許  │環號碼不│之電話勒贖5千元 │
    │    │      │          │詳）    │，被害人宇○○依│
    │    │      │          ├────┤照指示，匯款2200│
    │    │      │          │不詳    │元至曾茂盛（另案│
    │    │      │          │        │經警偵辦中）郵局│
    │    │      │          │        │帳戶中          │
    ├──┼───┼─────┼────┼────────┤
    │3   │壬○○│96.05.16上│3隻（腳 │遭未顯示電話號碼│
    │    │      │午6時許   │環號碼不│之電話勒贖5千5百│
    │    │      │          │詳）    │元，被害人壬○○│
    │    │      │          ├────┤依照指示，匯款  │
    │    │      │          │不詳    │4800元至張豈銓（│
    │    │      │          │        │另案經警偵辦中）│
    │    │      │          │        │郵局帳戶中      │
    ├──┼───┼─────┼────┼────────┤
    │4   │宇○○│96.05.28上│2隻（腳 │遭未顯示電話號碼│
    │    │      │午8時許   │環號碼  │之電話勒贖4千元 │
    │    │      │          │237909、│，然未前往匯款  │
    │    │      │          │313177號│                │
    │    │      │          │）      │                │
    │    │      │          ├────┤                │
    │    │      │          │不詳    │                │
    ├──┼───┼─────┼────┼────────┤
    │5   │辛○○│96.08.02上│2隻（腳 │遭未顯示電話號碼│
    │    │      │午6時許   │環號碼  │之電話勒贖4400元│
    │    │      │          │474240、│，被害人辛○○依│
    │    │      │          │474245號│照指示，匯款3040│
    │    │      │          │）      │元至林子佑（另案│
    │    │      │          │        │經警偵辦中）郵局│
    │    │      │          │        │帳戶中          │
    ├──┼───┼─────┼────┼────────┤
    │6   │卯○○│96.08.02上│2隻（腳 │遭未顯示電話號碼│
    │    │      │午7時許   │環號碼  │之電話勒贖4千元 │
    │    │      │          │225004、│，被害人卯○○依│
    │    │      │          │336005號│照指示，匯款3000│
    │    │      │          │）      │元至林子佑（另案│
    │    │      │          ├────┤經警偵辦中）郵局│
    │    │      │          │1萬元   │帳戶中          │
    ├──┼───┼─────┼────┼────────┤
    │7   │未○○│96.08.27上│1隻（腳 │遭未顯示電話號碼│
    │    │      │午7時許   │環號碼  │之電話勒贖3千元 │
    │    │      │          │796334號│，然未前往匯款  │
    │    │      │          │）      │                │
    │    │      │          ├────┤                │
    │    │      │          │3萬元   │                │
    ├──┼───┼─────┼────┼────────┤
    │8   │丑○○│96.08.27上│1隻（腳 │遭未顯示電話號碼│
    │    │      │午9時許   │環號碼  │之電話勒贖2千元 │
    │    │      │          │893488號│，然未前往匯款  │
    │    │      │          │）      │                │
    │    │      │          ├────┤                │
    │    │      │          │5千元   │                │
    ├──┼───┼─────┼────┼────────┤
    │9   │Ｆ○○│96.08.28上│3隻（腳 │遭未顯示電話號碼│
    │    │      │午8時30分 │環號碼  │之電話勒贖6千元 │
    │    │      │          │433350、│，然未前往匯款  │
    │    │      │          │433668、│                │
    │    │      │          │433669號│                │
    │    │      │          │）      │                │
    │    │      │          ├────┤                │
    │    │      │          │1萬5千元│                │
    └──┴───┴─────┴────┴────────┘
附錄法條：
中華民國刑法第321條
犯竊盜罪而有左列情形之一者，處6月以上、5年以下有期徒刑：
一、於夜間侵入住宅或有人居住之建築物、船艦或隱匿其內而犯
    之者。
二、毀越門扇、牆垣或其他安全設備而犯之者。
三、攜帶兇器而犯之者。
四、結夥三人以上而犯之者。
五、乘火災、水災或其他災害之際而犯之者。
六、在車站或埠頭而犯之者。
前項之未遂犯罰之。
中華民國刑法第346條
意圖為自己或第三人不法之所有，以恐嚇使人將本人或第三人之
物交付者，處6月以上5年以下有期徒刑，得併科1千元以下罰金
。
以前項方法得財產上不法之利益，或使第三人得之者，亦同。
前二項之未遂犯罰之。


司法院資訊處製作；財團法人民間司法改革基金會備份。
